【裁判字號】    99,交易,752
【裁判日期】    991021
【裁判案由】    過失傷害
【裁判全文】
臺灣臺中地方法院刑事判決             99年度交易字第752號
公  訴  人  臺灣臺中地方法院檢察署檢察官
被      告  乙○○
上列被告因過失傷害案件，經檢察官提起公訴（99年度偵字第18
532號），本院判決如下：
    主    文
乙○○因過失傷害人，處有期徒刑參月，如易科罰金，以新台幣
壹仟元折算壹日。
    犯罪事實
一、乙○○自民國99年2月1日21時許起，在臺中市○○路和英才
    路口之PUB店飲用酒類，至同日23時30分許止，其明知已達
    不能安全駕駛動力交通工具之程度，竟仍駕駛車牌號碼8655
    -VF號自小客車上路（違背安全駕駛致交通危險部分，業經
    本院另案判處拘役55日確定，並已執行完畢），由臺中市○
    ○區○○路由南往北方向行駛，於99年2月2日0時12分許，
    行經河南路與市○路○○路口，適有張文懋駕駛車牌號碼
    H8-7301號自用小客車自對向沿河南路駛至，並於上開路口
    處欲左轉市政路行駛。乙○○原應注意車前狀況，採取必要
    之安全措施，且不得逾該路段速限行駛；而依當時情形，並
    無不能注意之特別情事，竟疏未注意前方張文懋所駕車輛要
    轉彎，仍貿然以逾時速50公里以上之速度通過該路口。張文
    懋因亦疏未注意轉彎車應停讓直行車先行貿然左轉，兩車遂
    於上開路口處發生碰撞。乙○○之車輛於碰撞後，因車速過
    快，仍繼續往前衝28.7公尺，直到碰撞行道樹才停止。張文
    懋車上之乘客甲○○、張○○（即甲○○之子，95年次，年
    籍資料詳卷）分別因此受有頭部外傷、臉部及鼻部挫傷及擦
    傷、胸部挫傷、兩小腿挫傷及擦傷；左前額挫傷及擦傷之傷
    害。乙○○於車禍發生後留待於現場，並於員警到場處理時
    ，承認為肇事者，而願受法院之裁判。
二、案經甲○○及其子張○○訴由臺灣臺中地方法院檢察署檢察
    官偵查起訴。
    理    由
一、按被告以外之人於審判外之陳述，雖不符前4條之規定，而
    經當事人於審判程序同意作為證據，法院審酌該言詞陳述或
    書面陳述作成時之情況，認為適當者，亦得為證據。當事人
    、代理人或辯護人於法院調查證據時，知有第159條第1項不
    得為證據之情形，而未於言詞辯論終結前聲明異議，視為有
    前項之同意；刑事訴訟法第159條之5定有明文。本件被告於
    本院審判程序中，對於證人於偵查中之證述及其他具傳聞性
    質之證據資料之證據能力均未表爭執，且迄於言詞辯論終結
    前亦未聲明異議，本院審酌該等證據資料作成時之情況，核
    無違法取證及證明力明顯過低之瑕疵，認為以之作為證據為
    適當，揆諸上開規定，本件認定事實所引用之文書等物證俱
    有證據能力，而得採為證據。
二、上揭犯罪事實，業據被告坦承不諱，核與證人即告訴人甲○
    ○於警詢、檢察官偵訊時，證人張文懋於警詢時證述之情節
    相符，並有林新醫院診斷證明書、臺中市警察局第六分局道
    路交通事故現場圖、道路交通事故調查報告表(一)(二)、道路交
    通事故當事人酒精測定紀錄表、道路交通事故初步分析研判
    表、現場照片等件附卷可稽，足徵被告之自白供述與事實相
    符。
二、按行車速度，應依速限標誌行駛；又按汽車行駛時，駕駛人
    應注意車前狀況，並隨時採取必要之安全措施；且飲用酒類
    後其呼氣所含酒精濃度超過每公升0.25毫克以上者，不得駕
    車（道路交通安全規則第93條第1項前段、第94條第3項及第
    114條第2款參照）。本件被告應注意酒後超過規定不得駕車
    ，竟於上揭時地酒後駕駛，行經河南路與市○路○○路口，
    並應注意車前狀況及採取必要之安全措施，且不得逾該路段
    速限行駛；而依當時情形，並無不能注意之特別情事，竟疏
    未注意，以逾時速50公里以上之速度通過該路口，致與張文
    懋所駕駛之車輛發生碰撞，並致張文懋車上之乘客甲○○、
    張○○分別因此受有上述之傷害，其自有過失。本件經送臺
    灣省臺中市車輛行車事故鑑定委員會鑑定結果亦認：張文懋
    駕駛自小客車於交岔路口左轉彎時未讓對向直行車先行，與
    被告乙○○駕駛自小客車超速行駛，致遇狀況煞車不及與左
    轉彎已至路口中心之對向來車碰撞同為肇事原因，另被告乙
    ○○酒精濃度過量駕車亦違反規定，此有該委員會99年4 月
    20日中市行字第0995401231號函附之鑑定意見書附卷可稽，
    而被告過失與告訴人所受之傷害有相當因果關係。本件事證
    明確，被告過失傷害犯行已堪認定。
三、核被告所為，係犯刑法第284條第1項前段之過失傷害罪。被
    告酒醉駕車因而致告訴人甲○○、張○○受傷，係一行為觸
    犯2罪名，應依刑法第55條規定論以一過失傷害罪，另依道
    路交通管理處罰條例第86條第1項規定加重其刑。又本件事
    故報案人或勤指中心轉來資料並未報明肇事人姓名，處理人
    員前往現場處理時，被告在場，並當場承認為肇事人，有臺
    中市○○○道路交通事故肇事人自首情形紀錄表在卷足憑，
    被告係對於未發覺之過失傷害罪自首而受裁判，應依刑法第
    62條前段規定減輕其刑，並予先加後減。爰審酌被告酒後已
    達不能安全駕駛動力交通工具之程度，仍駕駛自小客車上路
    ，且疏未注意車前狀況，貿然超速行駛因而肇事，使告訴人
    2人受有上述之傷害，過失程度非輕，及告訴人所坐之車之
    駕駛張文懋亦有過失責任，被告事後雖坦承上情，但迄未與
    告訴人達成和解，賠償損害等一切情狀，處以如主文所示之
    刑，並諭知易科罰金之折算標準。
據上論斷，應依刑事訴訟法第299條第1項前段，刑法第284條第1
項前段、第55條、第62條前段、第41條第1項前段、道路交通管
理處罰條例第86條第1項，刑法施行法第1條之1第1項、第2項前
段，判決如主文。
本案經檢察官鐘祖聲到庭執行職務。
中    華    民    國    99    年    10    月    21    日
                         刑事第四庭    法  官  黃益茂
以上正本證明與原本無異。
如不服本判決應於收受送達後10日內向本院提出上訴書狀，並應
敘述具體理由；其未敘述上訴理由者，應於上訴期間屆滿後20日
內向本院補提理由書（均須按他造當事人之人數附繕本）「切勿
逕送上級法院」。
                                       書記官  蔡秋明
中    華    民    國    99    年    10    月    21    日
論罪科刑法條：中華民國刑法第284條第1項
因過失傷害人者，處 6 月以下有期徒刑、拘役或 5 百元以下罰
金，致重傷者，處 1 年以下有期徒刑、拘役或 5 百元以下罰金
。

司法院資訊處製作；財團法人民間司法改革基金會備份。
